# 请教陈版，已全额单项计提坏账准备的应收账款下的债务重组的会计处理

提问人：lihaizhou 时间：2023-02-06 13:48:42
请教陈版： 我公司 2011 年 9 月与客户签订《设备采购合同》，客户于 2012 年 1 月 21 日前共支付 800 万元后，剩余 1130 万元便不再支付，我公司已全额单项计提坏账， 2022 年公司将A客户起诉，经过法院调节，公司与A客户达成如下协议：A公司支付 200 万元，公司开具 1130 万元红字发票。
目前对该业务如何进行账务处理存在分歧：
第一种，视同债务重组账务处理： 第二种，视同债务重组账务处理： 第三种，视同收入退回账务处理：
借：银行存款 200 借：银行存款 200 借：银行存款 200
贷：应收账款 200 应交税费 130 应交税费 130
借：坏账准备 200 投资收益 800 营业收入 800
贷：信用减值损失 200 贷：应收账款 1130 贷：应收账款
1130
借：坏账准备 930 借：坏账准备 1130 借：坏账准备 1130
贷：应收账款 930 贷：信用减值损失 1130 贷：信用减值损
失 1130
借：应交税费 130
贷：投资收益 130
疑问 1 ：本业务是收入退回还是债务重组？
疑问 2 ：上述账务处理哪种更为恰当？

回答人：chenyiwei
设备是否已交付客户并经过客户验收确认？客户后续是否退货？本企业是否存在交付设备的质量问题或其他履约瑕疵？
如果本企业在这一过程中的履约完全符合合同约定，出现这一情况完全是客户信用风险问题导致，客户也没有实际退回该设备，则属于债务重组，应采用主帖中的第一种做法。